# 公司定期组织员工核酸检测，费用如何核算

提问人：Rebekah. 时间：2022-04-20 21:14:12
陈版主您好，请教一个问题，公司每周为员工安排核酸检测，公司规定上班必须持核酸阴性证明，无阴性证明不得进入办公区，请问这部分费用如何进行核算？多谢陈版主

回答人：chenyiwei
如果公司承担这部分核酸检测费用的，建议直接计入管理费用处理。这不属于职工福利，更接近于劳动保护费。